Inventaris van het archief van de Directie Wetgeving en Juridische Zaken van het Ministerie van Onderwijs, Cultuur en Wetenschap, (1943) 1950-1986 (1990)
Nationaal Archief, Den Haag
Ministerie van Onderwijs, Cultuur en Wetenschappen: Directie Wetgeving en Juridische Zaken
OCW / Directie Wetgeving en Juridische Zaken
1943-1987
merendeel 1950-1986
O14
975 inventarisnummer(s); 21,10 meter
Normale geschreven, getypte en gedrukte documenten. Geen bijzondere handschriften.
Nationaal Archief
Ministerie van Onderwijs, Cultuur en Wetenschap / Directie Wetgeving en Juridische Zaken
Deze inventaris heeft betrekking op het archief van de Directie Wetgeving en Juridische Zaken van het ministerie van Onderwijs, Cultuur en Wetenschappen en diens voorgangers. Het omvat de periode (1943) 1950-1986 (1987). De Directie Wetgeving en Juridische Zaken heeft een technisch-juridische taak. Zij houdt zich naast voorbereiding van wettelijke regelingen en overeenkomsten bezig met de beoordeling van de juridische en wettechnische aspecten binnen het departement, de coördinatie in de wetgevingstechniek ten departemente en het adviseren over de behandeling van aangelegenheden van juridische aard, waaronder administratieve beroepen.
Archiefvorming
Geschiedenis van de archiefvormer
Het ministerie van Onderwijs heeft zijn wortels in het begin van de negentiende eeuw, maar pas na de Tweede Wereldoorlog ging het ministerie niet langer alleen over de financiering, maar ook over de inhoud van het onderwijs. De structuur van de organisatie veranderde mee met de behoeften van de tijd, en zo ook de naam:
Tot 1965: ministerie van Onderwijs, Kunsten en Wetenschappen (OKW),
Van 1965 tot 1994: ministerie van Onderwijs en Wetenschappen (OenW),
Van 1994 tot 2003: ministerie van Onderwijs, Cultuur en Wetenschappen (OCenW)
Vanaf 2003: ministerie van Onderwijs, Cultuur en Wetenschap (OCW)
Voor 1975 was er nog geen sprake van Centrale Directies maar was het departement opgedeeld in afdelingen. In 1950 vielen de taken van de Centrale Directie Wetgeving en Juridische Zaken onder het Bureau Juridische Zaken. Het departement van het ministerie van OCW (toen nog OKW) was in 1950 als volgt opgebouwd:
Kabinet en Algemene Zaken
Bureau Juridische Zaken
Bureau Radio
Bureau Boekzaken
Archief en Bibliotheek
Bureau Personeelszaken
Afdeling Algemeen Secretariaat
Bureau Comptabele
Bureau Vervoer
Postkamer
Typbureau
Expeditie
Bureau Materiaal en Drukwerken
Collationeerbureau
Foto- copieerinrichting en binderij
Afdeling Financiële Controle
Bureau Accountant
Bureau Algemene Zaken
Bureau Begroting
Bureau Verificatie
Afdeling Boekhouding
Bureau Traktementen en Wachtgelden
Bureau Crediteuren
Bureau Subsidies Lagere Scholen
Bureau Subsidies van het Nijverheidonderwijs en Buitengewoon Lager Onderwijs
Bureau Boekhouding en Credietopening
Bureau Controle
Schrijfkamer
Afdeling Pers
In 1951 vonden een aantal ‘kleine’ structuurwijzigingen plaats. Het waren voornamelijk naamswijzigingen en een aantal bureaus en een afdeling vervielen. Tevens kwam er een afdeling bij. De naam ‘Kabinet en Afdeling Algemene Zaken’ werd ‘Kabinet en Afdeling Juridische Zaken’. Deze afdeling bestond vervolgens uit: Kabinet, Bureau Juridische Zaken, Archief van het departement en Bureau Personeelszaken.
In 1954 werd ‘het Kabinet’ losgekoppeld van ‘de Afdeling Juridische Zaken’ waarna de organisatiestructuur er als volgt uit zag: Kabinet; Afdeling Juridische Zaken, Afdeling Administratieve Zaken, Onderafdeling Personeelszaken, Onderafdeling Organisatie en Efficiency, Onderafdeling Post- en Archiefzaken, Centrale Agenda en Index, Registratuur- agenda’s en archieven, Bureau werkvoorbereiding en voortgangscontrole, Collationeerbureau en afdoeningscontrole en Onderafdeling huishoudelijke dienst.
In 1956 werd ‘de Afdeling Wetgeving en Juridische Zaken’ een zelfstandige afdeling. Uiteindelijk werden in 1975 de afdelingen vervangen door Centrale Directies. Zo ontstonden bijvoorbeeld de Centrale Directie Financiën en Comptabiliteit, de Centrale Directie Personeelszaken, de Centrale Directie Organisatie en Automatisering en ook de Centrale Directie Wetgeving en Juridische Zaken. De taken van de directie verschilden nauwelijks met de taken van de afdeling: “het redigeren van wettelijke regelingen op voorstel van en in overleg met de betrokken beleidseenheden, voor zover deze werkzaamheden niet uitdrukkelijk zijn opgedragen aan andere beleidseenheden; de bewaking van het wetgevingsprogramma in samenwerking met de onderwijsdirecties en met andere beleidseenheden binnen het departement; het adviseren over en de behandeling van andere aangelegenheden van juridische aard”.
Geschiedenis van het archiefbeheer
Het archief is altijd bij het ministerie van Onderwijs in beheer geweest, maar heeft in de loop der tijd op verschillende locaties gestaan. Tijdens het ministerie van OKW (tot 1965) stond het in Den Haag, tijdens het ministerie van OenW (1965-1994) voor een beperkte periode in Zoetermeer en vanaf 1994 weer in Den Haag. Daar stond het archief in verrijdbare stellingkasten en de archieven van verschillende archiefvormers stonden bij elkaar.
Door wateroverlast in het depot van het ministerie van OCW in het voorjaar van 2006 is het archief van de Directie Wetgeving en Juridische Zaken, samen met dat van de Onderwijsraad, de Diensten en Inspectie (DGDI) en de Centrale Directie Organisatie en Automatisering, vervroegd overgebracht naar het Gemeente Archief Rotterdam (GAR) voor bewerking. Het archief is vanaf 1950 opgenomen geweest in de projectbestandsregistratie. In verband hiermee zijn dossiers herpakt en in nieuwe dozen gedaan. Er is toen niet uit het archief geselecteerd. Het archief omvatte de jaren 1950-2005. De omvang voor deze periode was 94 meter. Het archief is tot en met 1986 bewerkt. Tot en met 1986 was de omvang van het archief 42 meter.
De verwerving van het archief
Het archief is in 2009 door het ministerie van OCW overgebracht naar het Nationaal Archief, krachtens artikel 12 van de Archiefwet 1995.
De verwerving van het archief
Het archief is krachtens bepalingen van de Archiefwet overgebracht.
Inhoud en structuur van het archief
Inhoud
Het archief van de Directie Wetgeving en Juridische Zaken bevatte voor bewerking voornamelijk stukken met betrekking tot het opstellen en wijzigen van wetten en besluiten inzake onder andere verschillende onderwijstypen, studiefinanciering en de bekostiging van het onderwijs. De voorbereiding op de Wet op het Voortgezet Onderwijs is niet aangetroffen. Deze is te vinden in het archief van de Directie Onderwijsvernieuwing en Planning (1958) 1973-1975 van het ministerie van Onderwijs, Cultuur en Wetenschap. De verblijfplaats van dit archief is het Nationaal Archief, toegang 2.14.50. Tevens zijn er naast rapporten en verslagen van vergaderingen en correspondentie van de directie met derden, dossiers aangetroffen met betrekking tot de organisatie van de directie en internationale betrekkingen. Er zijn dossiers aangetroffen met stukken in de Engelse, Duitse en Franse taal. In het archief waren de volgende series aanwezig: Wetten en besluiten en het wijzigen daarvan, voorbereiding van wetgeving, Beroepschriften van individuele scholen en personen, Internationale betrekkingen, Correspondentie, Zuiveringszaken, Werkgroepen en commissies, Automatisering en organisatie en dossiers met historisch/culturele waarde.
Selectie en vernietiging
Een van de belangrijkste taken van de Directie Wetgeving en Juridische Zaken was de technisch-juridische voorbereiding van wettelijke regelingen en overeenkomsten op het gebied van het onderwijs. Gedurende de selectie, die op dossierniveau heeft plaatsgevonden, is daarom voornamelijk gebruik gemaakt van de basisselectiedocumenten op het gebied van het onderwijs:
Studiefinanciering, 1945-1994 (Stcrt. 1999/66)
Beroepsonderwijs en Volwasseneneducatie, 1945-2004 (Stcrt. 2005/156)
Speciaal Onderwijs, 1950-1996 (Stcrt. 1999/66)
Wetenschappelijk Onderwijs (deel 2), 1960-1997 (Stcrt. 1999/216)
Hoger Beroepsonderwijs 1968-1998 (Stcrt. 2000/140)
Voortgezet Onderwijs, 1968-1998 (Stcrt. 2000/145)
Basisonderwijs, 1945-1998 (Stcrt. 2000/133)
Middelbaar Beroepsonderwijs en Voortgezet Algemeen Volwassenenonderwijs 1968-1999 (Stcrt. 2002/210)
Arbeidsvoorwaarden en beroepskwaliteit in de sector onderwijs en wetenschappen, 1945-2000 (Stcrt. 2004/129)
Voor algemene wetgeving op het gebied van het onderwijs kon in veel gevallen geen gebruik gemaakt worden van een specifieke handeling uit één van deze basisselectiedocumenten. Deze wetgeving is bewaard op basis van een relevante handeling uit één van de andere basisselectiedocumenten met betrekking tot het onderwijs, waarbij het basiselectiedocument met het laagste nummer,' Beroepsonderwijs en Volwasseneneducatie, 1945-2004 (Stcrt. 2005/156)' als uitgangspunt is genomen. Wetgeving met betrekking tot meerdere onderwijsniveaus is bewaard op basis van meerdere handelingen uit de verschillende relevante basisselectiedocumenten.
Daarnaast is er tijdens de selectie gebruik gemaakt van de basisselectiedocumenten:
Rijksbegroting, 1945-2000 (Stcrt. 2005/62), actualisatie mei 2005
Kunsten, 1965-1999 (Stcrt. 2002/138)
Overheidsinformatievoorziening, 1945-1999 (Stcrt. 2003/202)
Wetenschapsbeleid, 1945-1999 (Stcrt. 2002/85)
Welzijnsbeleid, 1945- (Stcrt. 2004/35)
Arbeidsverhoudingen, 1945-1994 (Stcrt. 2002, 70)
Infectieziektenbestrijding en preventieve gezondheidszorg, 1945- (Stcrt. 2007/114)
De aangetroffen Kamervragen zijn waar mogelijk bewaard op basis van een handeling uit één van de basisselectiedocumenten op het gebied van het onderwijs. De basisselectiedocumenten 'Beroepsonderwijs en Volwasseneneducatie, 1945-2004 (Stcrt. 2005/156)' en 'Speciaal Onderwijs, 1950-1996 (Stcrt. 1999/66)' kennen echter geen handeling met betrekking tot het beantwoorden van Kamervragen. Kamervragen over deze onderwijsvormen zijn daarom bewaard op basis van een handeling met betrekking tot het voorbereiden van beleid uit de desbetreffende basisselectiedocumenten. Een aantal Kamervragen had daarnaast een algemeen karakter. Deze Kamervragen zijn bewaard op basis van het basisselectiedocument op het gebied van het onderwijs met het laagste nummer waarin een handeling met betrekking tot het beantwoorden van Kamervragen aanwezig is, namelijk 'Wetenschappelijk Onderwijs (deel 2), 1960-1997 (Stcrt. 1999, 216)'. Tenslotte zijn er ook enkele Kamervragen bewaard op basis van handeling 121 van het basisselectiedocument 'Organisatie Rijksoverheid, 1945-1999 (Stcrt. 2005/245), actualisatie juni 2005'.
Naast de wetgeving op het gebied van het onderwijs leverde de directie soms ook een bijdrage aan wetten op nationaal (buiten het onderwijs) en internationaal niveau en wetgeving van andere ministeries. Waar mogelijk zijn deze stukken bewaard op basis van een zo specifiek mogelijke handeling. Het merendeel van deze stukken is echter op basis van handeling 305 van het basisselectiedocument 'Organisatie Rijksoverheid, 1945-1999 (Stcrt. 2005/245), actualisatie juni 2005' bewaard.
Een aanzienlijk deel van het archief werd gevormd door de behandeling van administratieve beroepen, correspondentie, stukken met betrekking tot de organisatie en 'algemene' dossiers. Het merendeel van deze dossiers bleek op basis van de handelingen 283, 357, 310 en 318 van het basisselectiedocument 'Organisatie Rijksoverheid, 1945-1999 (Stcrt. 2005/245), actualisatie juni 2005' voor vernietiging in aanmerking te komen. De rubriek zuiveringen bevat correspondentie omtrent zuiveringszaken van onderwijspersoneel van vlak na WOII.
In de inventaris zijn een aantal stukken opgenomen waar geen bewaarhandeling voor aanwezig was, maar die om cultuur-historische redenen toch bewaard dienen te worden. Artikel 5e van het Archiefbesluit 1995 biedt hier ruimte voor.
Ordening van het archief
Dit archief omvat in totaal 14 meter. Bij het opstellen van een indeling voor deze inventaris is zoveel mogelijk de basisarchiefcode gevolgd. Waar de basisarchiefcode niet toereikend was, is de indeling van het desbetreffende basisselectiedocument gevolgd.
De beschrijving van de inventaris bestaat uit de hoofdrubrieken Stukken van algemene aard en Taken. Antwoorden op Kamervragen en algemene aanwijzingen voor ambtenaren zijn vanwege hun algemene karakter in de rubriek Stukken van algemene aard geplaatst. De werkzaamheden van de Directie Wetgeving en Juridische Zaken bestond grotendeels uit het voorbereiden van wettelijke regelingen en overeenkomsten. Er is daarom voor gekozen de rubriek Taken onder te verdelen in de verschillende soorten wetgeving waar de Directie mee te maken had. Het merendeel van de door de Directie Wetgeving en Juridische Zaken behandelde wetten heeft betrekking op het onderwijs. De rubriek Wet- en regelgeving inzake het onderwijs is dan ook direct onder de rubriek Taken te vinden, gevolgd door Nationale wet- en regelgeving en Internationale wet en regelgeving. De rubriek Beleid en regelgeving met betrekking tot andere ministeries is hieronder geplaatst omdat de Directie Wetgeving en Juridische Zaken aan de wetten in deze rubriek slechts een beperkte bijdrage heeft geleverd. De rubriek Zuivering bevat vooral correspondentie omtrent zuiveringszaken van onderwijspersoneel van vlak naar WOII.
In de rubriek Wet- en regelgeving met betrekking tot het onderwijs zijn de subrubrieken Onderwijs algemeen en Onderwijs op meerdere niveaus bovenaan geplaatst. In deze rubrieken zijn de stukken te vinden die niet bij een specifieke onderwijssoort waren te plaatsen of van toepassing zijn op meerdere onderwijsniveaus. Vervolgens is de rubriek onderverdeeld in de subrubrieken Basisonderwijs, Voortgezet Onderwijs, Beroepsonderwijs, Hoger Onderwijs, Wetenschappelijk Onderwijs, Speciaal Onderwijs en Volwasseneneducatie en niet door de Overheid bekostigd onderwijs.
De rubriek Basisonderwijs is onderverdeeld in de rubrieken Lager Onderwijs, Kleuteronderwijs en Basisonderwijs, waarbij de oudste onderwijsvorm bovenaan is geplaatst en de jongste onderaan. Daarnaast is er een rubriek Algemeen waarin stukken zijn te vinden die op meerdere onderwijsvormen op het terrein van het Basisonderwijs betrekking hebben. De rubrieken Voortgezet Onderwijs en Beroepsonderwijs zijn op dezelfde manier ingedeeld, waarbij in de rubriek Beroepsonderwijs naast de subrubrieken Lager Beroepsonderwijs, Middelbaar Beroepsonderwijs en Hoger Beroepsonderwijs ook de onderwijsvormen Vormingswerk voor jeugdigen en het Leerlingwezen zijn te vinden. Deze vormen van Beroepsonderwijs worden in het basisselectiedocument 'Beroepsonderwijs en Volwasseneneducatie, 1945-2004 (Stcrt. 2005/156)' onderscheiden.
Binnen de subrubriek Middelbaar Beroepsonderwijs viel een verdere onderverdeling te maken in Middelbaar Economisch en Administratief Onderwijs, Middelbaar Dienstverlenings- en Gezondheidszorgonderwijs, Middelbaar Huishoud en Nijverheidsonderwijs, Middelbaar Middenstandonderwijs en Middelbaar Technisch Onderwijs. Hierbij is een alfabetische indeling aangehouden.
In de rubriek Hoger Onderwijs zijn stukken te vinden die zowel op het Hoger Beroepsonderwijs als het Wetenschappelijk Onderwijs van toepassing zijn.
De basisarchiefcode maakt een onderscheid tussen Speciaal Basisonderwijs en Voortgezet Speciaal Onderwijs. Het merendeel van de aangetroffen stukken met betrekking tot het Speciaal Onderwijs was echter zowel op het Speciaal Basisonderwijs als op het Voortgezet Speciaal Onderwijs van toepassing. Uit praktisch oogpunt is er daarom voor gekozen de basisarchiefcode op dit punt niet te volgen en één rubriek voor alle stukken met betrekking tot het Speciaal Onderwijs te vormen. De onderwijsvormen Volwasseneneducatie en niet door de Overheid bekostigd onderwijs zijn niet terug te vinden in de basisarchiefcode en zijn daarom onderaan geplaatst.
Binnen de rubriek Nationale wet- en regelgeving is er een onderscheid gemaakt tussen wetten in het algemeen en wetten met betrekking tot cultuur en regelgeving in het algemeen en regelgeving met betrekking tot cultuur. Tot slot is er binnen de rubriek Beleid en regelgeving met betrekking tot andere minsteries een onderverdeling gemaakt naar ministerie, waarbij het oudste ministerie (Algemene Zaken) bovenaan staat en het jongste (Welzijn, Volksgezondheid en Cultuur) onderaan.
Om de inventaris zo overzichtelijk mogelijk te houden is er voor gekozen om een aantal enkelvoudige beschrijvingen onder een verzamelbeschrijving te plaatsen. Op deze manier staan bijvoorbeeld alle wijzigingen van dezelfde wet overzichtelijk bij elkaar. In de verschillende rubrieken zijn de beschrijvingen in chronologische volgorde onderverdeeld.
Aanwijzingen voor de gebruiker
Openbaarheidsbeperkingen
Deels openbaar, deels beperkt openbaar (B).
Materiële beperkingen
Het archief kent geen beperkingen voor het raadplegen van stukken als gevolg van slechte materiële staat.
Aanvraaginstructie
Openbare archiefstukken kunnen online worden aangevraagd en gereserveerd. U kunt dit ook via de terminals in de studiezaal van het Nationaal Archief doen. Om te kunnen reserveren dient u de volgende stappen te volgen:
Creëer een account of log in.
Selecteer in de archiefinventaris een archiefstuk.
Klik op ‘Reserveer’ en kies een tijdstip van inzage.
Verwant materiaal
Beschikbaarheid van kopieën
Inventarisnummers van dit archief zijn niet in kopievorm beschikbaar
Beschrijving van de series en archiefbestanddelen
- Stukken van algemene aard, 1.
  - Het opstellen van algemene aanwijzingen voor ambtenaren betreffende Ministerraadstukken, brieven betreffende wetten en KB's, planning op middellange termijn, indeling en stijl van ambtelijke stukken en ambtelijk optreden., 1957-1972; 1; 1 omslag
  - Correspondentie inzake uitbreiding van de formatie van de afdelingen Wetgeving en Juridische Zaken., 1960-1966; 2; 1 omslag
  - Kamervragen inzake de vrijheid van meningsuiting van ambtenaren., 1970; 3; 1 omslag
  - Kamervragen inzake de Wet bescherming leerlingen tegen besmettingsgevaar., 1971 - 1976; 4; 1 omslag
  - Kamervragen inzake de beroepsmogelijkheden op beslissingen ten aanzien van vormingscentra., 1972; 5; 1 omslag
  - Kamervragen inzake het onderwijs., 1973-1979; 6; 1 omslag
  - Kamervragen inzake de openbaarmaking van adviezen van de Onderwijsraad., 1974-1977; 7; 1 omslag
  - Stukken betreffende het onderzoek van het RIOD naar het oorlogsverleden van dr. W. Aantjes, 1978; 8-10; 2 pakken en 1 omslag
    - deel I, 8
      Openbaarheid beperkt tot 01-01-2053
    - Deel II, 9; 1 omslag
    - Deel III, 10
  - Kamervragen inzake de wijziging van de Wet bescherming leerlingen tegen besmettingsgevaar van TBC., 1979; 11; 1 omslag
  - Kamervragen inzake de experimentele leergang 'Basis'., 1980; 12; 1 omslag
  - Kamervragen inzake de ontwerpbegroting 1981., 1980; 13; 1 omslag
  - Kamervragen inzake het eindexamen geschiedenis., 1980-1987; 14; 1 omslag
  - Kamervragen inzake het 'omzetten' van een school., 1981; 15; 1 omslag
  - Kamervragen inzake het voorstel van Kamerleden tot het wijzigen van de Overgangswet WVO, inhoudende de herziening regeling ten aanzien van de bewijzen van bekwaamheid tot het geven van voortgezet onderwijs en de intrekking van het voorstel., 1981-1985; 16; 1 omslag
  - Kamervragen inzake de wijziging van artikel 30, derde lid van de Interim-wet op het Speciaal Onderwijs en het Voortgezet Speciaal Onderwijs (ISOVSO)., 1985; 17; 1 omslag
  - Kamervragen inzake schoolverzuim door te hoge kosten van het onderwijs., 1985; 18; 1 omslag
  - Kamervragen inzake vandalisme tijdens een schoolreisje., 1986; 19; 1 omslag
- Taken, 2.
  - Wet- en regelgeving inzake het onderwijs, 2.1.
    - Onderwijs algemeen, 2.1.1.
      - Het adviseren inzake het wijzigen, verbeteren of aanvullen ten aanzien van het artikel in de Grondwet betreffende het onderwijs., 1951-1967; 20-21; 1 pak en 1 omslag
        - Werkgroep 2 1951-1967, 20
        - Werkgroep 1 1954-1967, 21; 1 pak
      - Het opstellen en indienen van wetsontwerpen en een KB tot wijziging van de Wet en het Besluit bescherming leerlingen tegen besmettingsgevaar., 1954-1979; 22-24; 2 omslagen en 1 pak
        - KB van 13 juli 1979 (Stb. 400) tot wijziging van het Besluit bescherming leerlingen tegen besmettingsgevaar inzake het doen van TBC-onderzoek en het vervallen van speciale regelingen bij arbeidsongeschiktheid in dit Besluit 1954-1979, 22; 1 pak
        - Ingetrokken ontwerp van het Besluit tot wijziging van de Wet bescherming leerlingen tegen beschermingsgevaar van 1953 (Stb. 349) inzake het ontlasten van de onderwijsinspectie van haar taak de naleving van deze wet te controleren 1968-1974, 23
        - Ontwerp van het Besluit houdende de wijziging van het Besluit bescherming leerlingen tegen besmettingsgevaar van 1954 (Stb. 267) inzake de vereenvoudiging van het toezicht op de naleving van de Wet bescherming leerlingen tegen besmettingsgevaar (Stb. 1953, 349) 1969-1972, 24
      - Het opstellen en wijzigen van wetgeving inzake de Onderwijsraad., 1956-1985; 25-27; 3 omslagen
        - KB van 18 december 1919 (Stb. 816) tot regeling van de inrichting en de werkzaamheden van de Onderwijsraad, ingesteld bij de Wet van 21 februari 1919 (Stb. 49) 1956-1958, 25
        - KB van 21 december 1978, houdende de wijziging van het KB van 12 juni 1968 (Stb. 14) tot vaststelling van de verdeling van de Onderwijsraad in afdelingen 1979., 26
        - KB van 14 februari 1985, houdende de wijziging van het KB van 12 juni 1968 (Stb. 14) tot vaststelling van de verdeling van de Onderwijsraad in afdelingen 1985, 27
      - Het opstellen van een ontwerp van het Besluit houdende de regeling van de spelling van bastaardwoorden bij de schoolexamens, met bijlagen., 1957-1962; 28; 1 omslag
      - Het adviseren van de minister door de projectgroep Onderwijsbevoegdheden inzake de bevoegdheden voor diverse typen onderwijs., 1965-1977; 956-957, 971; 3 omslagen
        - 1965-1975, 971
        - 1973-1975, 956
        - 1977, 957
      - Het opstellen van een ontwerp van de Wet schoolassistenten inzake het scheppen van de mogelijkheid dat ook niet-onderwijzend personeel benoemd kan worden., 1966-1979; 29; 1 pak
      - Het opstellen van een voorstel van Wet van enige leden van de Tweede Kamer der Staten-Generaal tot wijziging van artikel 25 van de Gemeentewet, alsmede enige onderwijswetten inzake de openstelling van het raadslidmaatschap voor het onderwijzend personeel van de gemeentelijke scholen, dat woont en werkt in dezelfde gemeente., 1968-1969; 30; 1 omslag
      - Het opstellen van een ontwerp van het besluit tot wijziging van het academisch statuut betreffende de wijziging van examenprogramma's en de invoering van nieuwe studierichtingen van de faculteit der rechtsgeleerdheid., 1968; 31; 1 omslag
      - Het adviseren van de minister inzake de behandeling van beroepsprocedures alsmede het bevorderen van een snelle afdoening van verzoeken en klachten van burgers., 1969-1970; 32; 1 omslag
      - Het opstellen van een ontwerp van het Besluit houdende de wijziging van de Wet op de leerplicht 1969, de Arbeidswet 1919 en enkele andere wetten inzake de invoering van een partiële leerplicht voor minderjarigen die geen volledig dagonderwijs genieten., 1970-1971; 33; 1 pak
      - Stukken betreffende de herziening van artikel 208 van de Grondwet (onderwijsartikel)., 1970-1976; 34-37; 4 omslagen
        - 1970 - 1975, 34
        - 1975, 35
        - Februari-juni 1976, 36
        - April-oktober 1976, 37
      - Het opstellen van een ontwerp van de Wet houdende een verklaring dat er grond bestaat een voorstel in overweging te nemen tot verandering in de Grondwet van bepalingen inzake het onderwijs (voorstel Cals-Donner)., 1970-1977; 38-46; 6 omslagen en 3 pakken
        - 1971-1973, 38
        - 1973, 39
        - 1974, 40; 1 pak
        - 1974-1975, 41
        - 1975-1976, 42
        - Januari-maart 1976, 43
        - Maart-September 1976, 44; 1 pak
        - September-November 1976, 45; 1 pak
        - 1976-1977, 46